臺灣高等法院民事判決　　　　　　　　　93年度訴易字第79號
原　　　告　乙○○
被　　　告　國華產物保險股份有限公司
法定代理人　王錦標
訴訟代理人　羅士翃
　　　　　　張文
　　　　　　官嘉成
被　　　告　中國信託商業銀行股份有限公司
法定代理人　辜仲諒
訴訟代理人　孫煜輝律師
　　　　　　蔡步青律師
被　　　告　甲○○
　　　　　　丙○
訴訟代理人　鄧智洪
被　　　告　丁○○
訴訟代理人　丁俊文律師
上列當事人間因偽造文書等案件提起刑事附帶民事請求侵權行為
損害賠償事件，經本院於中華民國94年6月7日言詞辯論終結，判
決如下：
    主      文
被告丙○、甲○○、丁○○應連帶給付原告新台幣壹拾柒萬元，
及均自民國94年2月1日起至清償日止，按年息5%計算之利息。
前項命被告甲○○給付部分，被告國華產物保險股份有限公司應
與被告甲○○負連帶給付責任；前項命被告丁○○給付部分，被
告中國信託商業銀行股份有限公司應與被告丁○○負連帶給付責
任。被告中如任一人為給付，其他人於其給付金額之範圍內，免
給付義務。
原告其餘之訴駁回。
訴訟費用由被告連帶負擔。
    事實及理由
一、原告於民國（下同）93年10月13日起訴時原以萬通商業銀行
    股份有限公司（下稱萬通銀行）仁愛分行為被告，惟萬通銀
    行於92年10月1日已與中國信託商業銀行股份有限公司（下
    稱中信銀行）合併，中信銀行為存續公司，萬通銀行為消滅
    公司，此有合併公告、公司基本資料查詢單附卷為憑（見本
    院卷第38、39頁），茲經原告更正為以中信銀行為被告，於
    法尚無不合，應予准許，合先敘明。
二、按因犯罪而受損害之人，於刑事訴訟程序得附帶提起民事訴
    訟，對於被告及依民法負賠償責任之人，請求回復其損害；
    前項請求之範圍，依民法之規定，刑事訴訟法第487條定有
    明文。查本件原告以被告丙○、甲○○、丁○○涉有偽造文
    書、詐欺、背信等罪嫌提起告訴，經本院刑事庭以93年度上
    訴字第2053號判決認被告丙○犯有行使偽造文書罪，並判處
    其有期徒刑六個月，至於被告甲○○、丁○○處理本件原告
    申請理賠及開戶事宜容有疏失，惟尚不能證明彼等二人有與
    被告丙○共同犯罪之故意，而判決被告甲○○、丁○○無罪
    確定等情，業經本院調卷上開刑事案卷查明無訛。則被告丙
    ○既經判決有罪確定，而原告主張被告甲○○、丁○○就原
    告因被告丙○之上開犯罪行為所受損害亦有過失，應與被告
    丙○負共同侵權行為責任，被告國華產物保險股份有限公司
    （下稱國華公司）應依民法第188條規定對被告甲○○之行
    為負連帶賠償責任，被告中信銀行亦應依同條規定對被告丁
    ○○之行為負連帶賠償責任，而提起本件刑事附帶民事訴訟
    ，核與上開規定尚無不合。是被告丁○○辯稱原告提起本件
    刑事附帶民事訴訟為不合法云云，即有誤會，而不足取。
三、原告主張：被告甲○○為被告國華公司之理賠人員，被告丁
    ○○為被告中信銀行之員工。被告甲○○、丁○○及丙○共
    同基於故意或過失，盜領原告汽機車強制險顏面殘廢保險金
    新台幣（下同）42萬元，嗣因原告報警處理，被告丙○乃匯
    款20萬元予原告，扣除原告已取得之賠償金5萬元，尚餘17
    萬元迄未歸還，故原告自得請求彼等三人連帶如數賠償。又
    被告國華公司與中信銀行未對所屬員工善盡監督之責，致原
    告蒙受損失，自應負連帶賠償責任，爰依侵權行為之法律關
    係，請求被告連帶賠償原告之損害等語，並聲明：被告應連
    帶給付原告17萬元，及自起訴狀繕本送達翌日起至清償日止
    ，按年息5%計算之利息。
四、被告丙○則以：其於91年5月20日受訴外人余明豐之託，偕
    同前往基隆市七堵區調解委員會與原告協商理賠事宜，經協
    議後同意賠償總額為11萬元，付款方式除由訴外人余明豐給
    付6萬元（每月給付1萬元）外，並由被告丙○當場墊付5萬
    元予原告，原告因而與訴外人余明豐成立調解，原告並與被
    告丙○簽立委任協定契約書（下稱系爭契約書）。被告丙○
    係依系爭契約書辦理理賠事宜，且於領取保險金42萬元後，
    亦曾匯還原告20萬元，另代訴外人余明豐支付上開6萬元賠
    款，於情於理已善盡責任，原告復為本件請求，並無理由等
    語置辯，並聲明駁回原告之訴。
五、被告甲○○則以：其處理本件理賠申請均依規定辦理，且被
    訴偽造文書、詐欺取財等罪，業經本院刑事庭判決無罪確定
    ，對原告自無侵權行為而不負賠償責任等語置辯，並聲明駁
    回原告之訴。
六、被告國華公司則以：被告甲○○於受理原告之強制險理賠時
    ，均依理賠程序辦理，而被告丙○持原告之委託書向被告甲
    ○○辦理強制險理賠申請，被告甲○○亦先確認被告丙○與
    原告間有委任關係後，始同意被告丙○影印包括出險證明書
    、行駕照影本、診斷證明書、交通事故證明書與身分證影本
    等資料，且被告甲○○與被告丙○、丁○○等人並不認識，
    亦未在本案中獲得任何利益，原告本件主張實無理由等語，
    資為抗辯，並聲明駁回原告之訴。
七、被告丁○○則辯稱：原告以被告丁○○與被告甲○○、丙○
    共同詐欺、背信、偽造文書而提起刑事告訴，業經台灣台北
    地方法院（下稱台北地院）93年度訴字第31號及本院93年度
    上訴字第2053號刑事判決被告丁○○無罪確定，且被告丁○
    ○與被告甲○○在上開刑案發生前素未謀面，亦未獲取任何
    不法利益，實無任何動機、理由與被告丙○共謀不法犯行，
    是原告請求被告丁○○賠償其損害，顯無理由等語，並聲明
    駁回原告之訴。
八、被告中信銀行則以：銀行受理申請開立存款戶，不以本人親
    自辦理為要件，如經本人委任或授權第三人代理，亦非法所
    不許。萬通銀行對於原告本件開戶申請均依規定辦理查證，
    而被告丁○○亦係依原告簽立之系爭契約書辦理，原告事後
    否認有授權丙○辦理開戶事項，自屬無稽。故原告請求被告
    中信銀行須與被告丁○○負連帶賠償責任，為無理由等語置
    辯，並聲明駁回原告之訴。
九、查原告因於91年4月3日騎乘機車與訴外人余明豐所駕駛之計
    程車發生車禍，造成原告受有右顴骨開放性骨折，右顏面神
    經傷害，右顏面撕裂傷共5公分長、深2公分長等傷害，原告
    與訴外人余明豐乃約定於同年5月20日在基隆市七堵區調解
    委員會進行調解，被告丙○因係訴外人余明豐所駕駛計程車
    所屬車行委請之協助處理車禍有關汽車強制責任險事宜人員
    ，乃參與該調解程序，並經成立調解。原告乃另簽立系爭契
    約書予被告丙○，被告丙○即持該契約書向被告甲○○表示
    代理原告申請汽機車強制責任險理賠，被告甲○○並應被告
    丙○之要求提供原告之身分證影本。被告丙○即持系爭契約
    書，向被告丁○○表示代理原告開立存款帳戶，被告丁○○
    乃交付空白之存摺存款開戶約定書予被告丙○，被告丙○即
    自行委由他人代刻原告之印章，並委託不知情之訴外人黃萬
    宏於上開開戶約定書上以原告名義填寫並簽名（誤簽為李靜
    香），被告丙○即持被告甲○○所提供上開原告身分證影本
    及經簽名之開戶約定書，於91年6月27日交由被告丁○○持
    向萬通銀行開立帳號為00000000號之帳戶（下稱系爭帳戶）
    ，嗣被告甲○○審核理賠文件後，經呈報被告國華公司核准
    依強制汽車責任險殘廢給付第8等級理賠42萬元，並將理賠
    金匯入系爭帳戶，而由被告丙○悉數提領等情，業經被告丙
    ○、丁○○、甲○○於偵查中陳明屬實（見台灣台北地方法
    院檢察署92年度偵字第7776號卷第6至8、13、28、29、47、
    48 、71頁），並有調解書、系爭契約書、存摺存款開戶約
    定書、客戶基本資料登錄單、金融卡使用申請書、存摺往來
    明細查詢、領款收據、匯款回條等件在卷為證（見上開偵字
    第7776號卷第30至35、62、63、111頁），且經證人黃萬宏
    於偵查中證述屬實（見上開偵字第7776號卷第10頁），堪信
    為真正。
十、就被告丙○部分：
    原告主張其於成立調解時，有口頭約定僅同意被告丙○代為
    申請醫療保險理賠，但不包括申請殘廢給付等語，惟為被告
    丙○所否認。經查：
  (一)系爭契約書固記載：「1.甲方（即原告）收取乙方（即被告
    丙○）之賠償金共新台幣伍萬元整，同意委託乙方就其於民
    國91年4月3日發生車禍，自即日起甲方其所有相關權利均歸
    屬乙方，乙方並享有法定特別代理權含開戶、得到及領取強
    制責任險賠款等，乙方有受與、領取、並得到該事件所爭執
    之金錢與物品，甲方同意全數歸屬乙方作為報酬及車馬補助
    費等，甲方不得再作其他任何請求，乙方受任後沒追償到金
    錢或物品，均和甲方無關，乙方不得有其他意見與要求。2.
    甲方自委任後均由乙方出面追訴，甲方不得再私下與其相關
    人含加害人、承保強制險公司訴請賠償或請求金錢，並須配
    合提供乙方所需資料」（見本院卷第63頁）。惟對照原告與
    訴外人余明豐所成立之調解書記載：「(一)對造人（即余明豐
    ）願賠償聲請人（即原告）因車禍傷害之所有損害費用等新
    台幣（以下同）壹拾壹萬元整，付款方式：民國91年5月20
    日當場給付伍萬元整，民國91年6月起至民國91年12月止，
    每月20日給付捌仟元整，民國92年1月20日給付肆仟元整，
    由對造人將款項直接撥入聲請人銀行帳戶，其中一期未履行
    ，視為全部到期。(二)汽機車強制責任險之保險金由對造人申
    請，聲請人負責提供所需證件」（見本院卷第64頁）；復據
    證人蔡細瓊（即參與上開調解之調解委員）證稱：「（賠償
    範圍、項目為）11萬元包括醫療、將來美容等費用，也就是
    本件總共的賠償金額．．．」，「乙○○（即原告）只是強
    調醫療及將來美容所需要的費用」，「（調解書第二項）．
    ．．當時乙○○說他上課很忙，沒有時間跑，而本案加害人
    與被害人已經談成和解，所以要交給加害人去申請」，「（
    保險金向何家公司申請?）應該是向加害人的保險公司申請
    」等語（見台北地院93年度訴字第31號卷第74、77頁），另
    參酌被告甲○○於偵查中亦陳明原告曾告知不申請殘廢給付
    等語（見台灣台北地方法院檢察署92年度偵字第21820號卷
    第7、115頁），是原告主張其出具系爭契約書係授權被告丙
    ○向訴外人余明豐所投保之保險公司申請醫療保險給付，並
    限制被告丙○有代為申請殘廢給付權限之事實，堪予採信。
  (二)被告丙○雖主張其係依系爭契約書所載而為本件保險理賠申
    請及系爭帳戶開立，並無侵害原告權利情事等語。惟查，系
    爭契約書已明定原告有提供被告丙○申請保險金所需相關證
    件之義務，此外，並未授與被告丙○得自行向被告國華公司
    調閱並影印原告個人資料及代刻印章辦理銀行開戶之權限，
    且衡諸常情，倘被告丙○所申請之保險給付項目係屬系爭契
    約書所約定範圍，則被告丙○大可逕向原告索取身分證件，
    並要求原告填載相關開戶資料，俾配合申請及領取保險金，
    然被告丙○竟未依約為如此請求，反而以迂迴之方式，先向
    被告甲○○取得原告身分證影本，復持被告丁○○所提供空
    白存摺存款開戶約定書交由訴外人黃萬宏代為填寫及簽署，
    並自行偽刻原告印章，而交由被告丁○○持向萬通銀行開立
    系爭帳戶，所為顯與常情有違，由此益徵被告丙○所為本件
    保險理賠申請項目非屬上開調解賠償項目及原告授權代辦理
    賠範圍，是被告丙○所辯尚不足採。
  (三)依上所述，被告丙○未經原告授權，以非法之方式領取原告
    之殘廢給付保險金42萬元，對原告已構成侵權行為，是原告
    據以請求被告丙○賠償其所受損害，洵屬有據，應予准許。
    又查，被告丙○於上開調解成立時已給付原告5萬元，嗣於
    上開刑事案件審理中復以訴外人余明豐之名義匯款20萬元予
    原告等情，為原告所自認，並有匯款執據附卷為證（見本院
    卷第66頁），是扣除此25萬元，原告請求被告丙○賠償其17
    萬元，為有理由，應予准許。至於被告丙○另代訴外人余明
    豐賠償原告6萬元之事實，固亦為原告所不爭執，並有債權
    移轉契約書在卷為憑（見本院卷第67頁），惟此部分款項係
    訴外人余明豐依上開調解書應賠付原告之醫療、美容等費用
    ，核與本件殘廢給付無涉，是被告丙○就此部分費用尚不得
    主張扣除。
十一被告甲○○及國華公司部分：
    被告甲○○及國華公司均主張被告甲○○係依規定處理本件
    保險理賠及給閱資料事宜，並無侵害原告權利之行為等語。
    經查：
  (一)依卷附強制險理賠計算書所載，被告甲○○就本件理賠申請
    所呈核及被告國華公司所核准理賠者，係原告因本件車禍所
    得請領之殘廢給付42萬元，此有上開理賠計算書在卷可稽（
    見上開偵字第7776號卷第64頁）。而被告甲○○於偵查中陳
    稱原告事前確曾告知不申請殘廢給付之事，嗣於辦理本件理
    賠程序中，曾委託訴外人謝建宏前往拍攝原告顏面傷殘照片
    ，亦遭原告以不申請殘廢給付為由而拒絕拍攝照片等語（見
    上開偵字第21820號卷第7、115頁，上開93年度訴字第31號
    卷第34頁），可見被告甲○○處理本件保險理賠事宜，自始
    即知原告不願申請殘廢給付之事，然其竟違背原告本人之意
    思，逕依被告丙○所持系爭契約書而為原告辦理殘廢給付理
    賠事宜，致原告因此而受損害，實難謂其執行職務無過失。
  (二)依「保險業接受個人資料查詢閱覽製給複製本之程序及收費
    標準」第2條規定：「當事人就其個人資料，向保險業請求
    查詢、閱覽及製給複製本，應提出身分證明文件，並填具申
    請書，向保有其個人資料之保險業提出申請。當事人委託他
    人代為前項申請時，除填具申請書外，應提出當事人之授權
    書及當事人與受託人之身分證明文件」（見上開訴字第31號
    卷第247頁）。復依財政部保險司93年6月11日台保司二字第
    0930705967號函附「國華產物保險公司接受第三人（關係人
    ）閱覽被保險人保險資料處理程序規則」第1條規定：「本
    公司為保障被保險人之隱私權，依法不得任意洩露被保險人
    之相關保險資料，惟於特殊情形，基於被保險人之書面同意
    ，得允許第三人（關係人）閱覽被保險人保險資料，故制定
    本規則處理相關申請程序」，第9條規定：「本公司受理第
    三人（關係人）閱覽被保險人保險資料時，除第2條第1款（
    即被保險人不識字）或同條第6款（即被保險人身故死亡）
    情形（因本人必須到場）外，公司承辦人必須以電話或其他
    方式連絡被保險人或其法定代理人，以資確認委託閱覽之事
    實」（見上開訴字第31號卷第266、267頁），是保險從業人
    員對於第三人申請閱覽被保險人個人資料，須踐行一定程序
    始得給閱並製給複製本，以保障被保險人之權益。
  (三)查被告甲○○自承其係因被告丙○持有系爭契約書，即將原
    告之身分證等資料影印予被告丙○等情，則依其所陳，被告
    甲○○顯未依上開規定要求被告丙○填具申請書，並核對原
    告之身分證明文件，及以電話向原告確認是否委託被告丙○
    閱覽原告個人資料並製給身分證影本之事，而被告甲○○為
    保險從業人員，理應知悉上開作業規定，然其竟疏未注意，
    即逕依被告丙○之要求而影印原告之身分證等資料予被告丙
    ○，是被告甲○○此部分行為亦難謂為無過失。
  (四)證人陳炳州於上開刑事案件偵查中證稱：「（保戶提供的個
    人文件，會再提供給他人使用？）不會」，「（有無發生過
    保戶提供個人資料及申請文件後，另有第三人自稱代辦人員
    ，持委託書要求將保戶身分證影本交予該人使用？）沒有聽
    說過，這不符合公司的做法，一般只會有家屬或本人來要求
    給交通事故證明，若來要求給予身分證影本，則不符常情」
    ，「（代辦人員可否持委託書要求影印身分證？）不太可能
    ，光是印身分證影本就很奇怪，何況是只要身分資料，而未
    要求其他文件，我們會詢問他做何用途」等語（見上開偵字
    第7776號卷第86頁）。嗣於審理中證稱：「（在接洽理賠時
    ，是否包括代理人請求影印本人的基本資料？）一般如果提
    出委任狀，要求影印整個案件，我們會影印給他」，「（偵
    查中為何回答不會提供他人使用？）我記得當時檢察官是詢
    問我是否會同意單單影印身分證影本，所以我才回答不會」
    ，「當時向檢察官說甲○○把乙○○的資料影印給丙○是不
    符合規定？是何規定？）如果單單只是要求一般身分證影本
    等個人身分資料，我們當然不能給」，「（丙○是否可持系
    爭契約書要求影印乙○○的資料？）如果他是要瞭解這個案
    件，而要求影印裡面的資料，我們當然會給他，但是我必須
    特別強調的是，不能只單單要求影印身分證文件」等語（見
    上開訴字第31號卷第106頁），惟證人陳炳州所述供第三人
    閱覽並影印被保險人資料之程序核與上開規定不符，是尚不
    能僅憑證人陳炳州所為上開證述，即認被告甲○○交付原告
    身分證影本等資料予被告丙○係符合相關程序規定，並進而
    認定被告甲○○之上開行為對原告不負過失侵權行為責任。
  (五)按受僱人因執行職務，不法侵害他人之權利者，由僱用人與
    行為人連帶負損害賠償責任；但選任受僱人及監督其職務之
    執行，已盡相當之注意或縱加以相當之注意而仍不免發生損
    害者，僱用人不負賠償責任，民法第188條第1項定有明文。
    查被告甲○○為被告國華公司之受僱人，其處理本件保險理
    賠及給閱原告個人資料事宜有過失，已於前述，而被告國華
    公司並未主張及證明其選任及監督被告甲○○執行職務已盡
    相當之注意，或縱加以相當之注意而仍不免發生損害之事實
    ，是原告主張被告甲○○就其所受損害應負賠償責任，及被
    告國華公司應就被告甲○○所負賠償責任連帶負責，自屬有
    據，應予准許。
十二被告丁○○及中信銀行部分：
  (一)依被告中信銀行所提出關於存款開戶之內部規定明白揭示：
    「一為防杜人頭帳戶，對於個人或公司行號之負責人申請開
    立存款戶，應由開戶本人親自憑身分證辦理，並就簽名或蓋
    章擇一或合併留存。(一)本人因特殊情況無法親自辦理開戶手
    續，除支票存款外，得依法委任或授權第三人代辦，營業單
    位對委任或授權事項，應辦理查證．．．二為防範歹徒以偽
    變造身分證辦理冒名開戶，應依國民身分證辨識要點檢視其
    真偽．．．三為防範冒名開戶問題，受理客戶開立各種存款
    帳戶時，應至內政部戶役政為民服務公用資料庫網站查證客
    戶所持身分證之真偽．．．」（見本院卷第43頁）。又萬通
    銀行仁愛分行於92年4月22日亦以萬通仁愛字第133號函覆台
    北地檢署：「本行受理民眾開立存款帳戶時，原則上應由開
    戶本人憑身分證辦理（倘因特殊情況無法親自辦理開戶手續
    者，得依法委任或授權第三人代辦），除依國民身分證辨識
    要點檢視證件真偽外，並至內政部戶役政為民服務公用資料
    庫網站查詢證件有無遺失紀錄」（見本院卷第45頁）。則依
    上開規定，銀行從業人員接受客戶開立存款帳戶，縱開戶人
    係委託他人代為辦理開戶事宜，銀行從業人員亦須核對開戶
    人之身分證正本，並踐行相關查證程序，以確認開戶人本人
    確有授權開立帳戶之情事。
  (二)查被告丁○○於本件事故發生時係擔任萬通銀行技工，從事
    駕駛公務車業務，並非從事該銀行存款帳戶相關業務之人一
    節，業經證人謝惠齡、林慶欣（均為萬通銀行職員）證述明
    確（見上開偵字第7776號卷第70頁、79頁反面），是被告丁
    ○○有無受理被告丙○代原告申請開立系爭帳戶之權限，已
    有可疑。又縱依萬通銀行內部規定，被告丁○○有受理存款
    帳戶開戶業務之權限，被告丁○○亦應依上開規定而為辦理
    。惟查，被告丁○○受理系爭帳戶之開戶申請，並未據被告
    丙○提供原告之身分證正本進行查核，亦未對原告本人進行
    查證等情，此為被告丁○○所不否認（見上開偵字第7776號
    卷第111、112頁），且被告丁○○於偵查中亦陳稱：系爭帳
    戶開戶約定書係其去外面向被告丙○收回，當時並沒有附委
    任契約書，因其與被告丙○係同學，因而信賴被告丙○，致
    未核對原告身分證正本，即於開戶申請書上蓋查核章後交由
    同事辦理等語（見上開偵字第7776號卷第112頁）。參以證
    人林慶欣（即萬通銀行職員）於偵查中證稱：「（若係委託
    他人申請開戶）委任人將身分證正本、印鑑交給受任人，由
    受任人持委任人與其身分證正本及印章，並攜委任文件到銀
    行服務台辦理，受任人在開戶申請文件上須簽名，簽上自己
    的名字」，「業務規定是一定要用身分證正本，但如果銀行
    行員到客戶的地方去對保，仍須持身分證正本後影印影本回
    來建檔」，「本件由書面看來，會認為是丁○○去核對後，
    將影本帶回來開戶，但不論如何，只要是委託他人申請開戶
    ，不論是來銀行辦理或由行員前去為受任人辦理，委任人的
    開戶約定書上都須由受任人簽名」等語（見上開偵字第7776
    號卷第79頁），甚且本件被告丙○所交付由訴外人黃萬宏代
    簽之開戶約定書及金融卡使用申請書，其上存戶簽名欄均係
    簽署「黃靜香」，而非「黃靜春」（見上開偵字第7776號卷
    第32、34頁），顯見被告丁○○及萬通銀行並未依上開規定
    進行查核，即予核准開立系爭帳戶，致被告丙○得以順利提
    領本件保險金，使原告因而受有損害，是原告據以主張被告
    丁○○就本件侵權行為亦應負過失責任，萬通銀行依民法第
    188 條第1項規定應負連帶賠償責任，於法並無不合。又萬
    通銀行既為中信銀行所合併，中信銀行就萬通銀行所負上開
    賠償責任自應概括承受，是原告請求被告丁○○及中信銀行
    就其所受上開損害負連帶賠償責任，為有理由，應予准許。
十三按民事上之共同侵權行為與刑事上之共同正犯，其構成要件
    並不完全相同，共同侵權行為人間不以有意思聯絡為必要，
    數人因過失不法侵害他人之權利，苟各行為人之過失行為，
    均為其所生損害共同原因，即所謂行為關連共同，亦足成立
    共同侵權行為，依民法第185條第1項前段之規定，各過失行
    為人對於被害人應負全部損害之連帶賠償責任（最高法院67
    年台上字第1737號判例意旨參照）。查被告丙○上述故意行
    為，與被告甲○○、丁○○上述過失行為，均為本件原告所
    受損害之共同原因，故依上開說明，彼等三人對於原告應成
    立共同侵權行為，而對原告負連帶賠償責任。從而，原告請
    求被告丙○、甲○○、丁○○應連帶賠償其所受損害17萬元
    ，被告國華公司就被告甲○○所負賠償責任應連帶負責，被
    告中信銀行就被告丁○○所負賠償責任應連帶負責，並給付
    各自起訴狀繕本送達翌日起算之法定遲延利息，為有理由，
    應予准許。又被告國華公司與被告甲○○以外之其餘被告間
    ，被告中信銀行與被告丁○○以外其餘被告間，係屬不真正
    連帶債務關係，是原告請求被告全部負連帶賠償責任，即有
    未合，是原告此部分之請求於法不合，應予駁回。
十四據上結論，本件原告之訴為一部有理由，一部無理由，依民
    事訴訟法第78條、第85條第2項，判決如主文。
中　　華　　民　　國　　94　　年　　6 　　月　　21　　日
                  民事第四庭審判長法　官  張劍男
　　　　　　　　　　　      　　　法　官  蔡芳齡
　　　　　　　　　　　    　　　　法　官  彭昭芬
正本係照原本作成。
不得上訴。
中　　華　　民　　國　　94　　年　　6　 　月　　22　　日
　　　　　　　　　　　　　　　　　書記官  丁華平
